Minutes et répertoires du notaire Amable Toussaint DELARUE, 26 juin 1761 - 17 juillet 1798 (étude I)
Archives nationales
- Minutes de Amable Toussaint DELARUE, 1724 - 1816; MC/ET/I/418 - MC/ET/I/728
  - Minutes. 1777, avril - 1777, juin, avril 1777 - juin 1777; MC/ET/I/569
    - Inventaire après décès de Pierre Julien Hébert, nourrisseur de bestiaux, époux de Marie Catherine Lavigne, demeurant rue et hors la barrière de Vaugirard. Quartier du Luxembourg, 12 avril 1777; MC/ET/I/569
      inventaire après décès; Vaugirard (rue de); Hebert, Pierre Julien; Lavigne, Marie Catherine; ouvrier agricole
    - Inventaire après décès de François Maury, receveur des tailles de l'élection de Sarlat, demeurant en l'hôtel de l'évêque de Meaux, rue des Saints-Pères. Quartier Saint-Germain-des-Prés, 14 mai 1777; MC/ET/I/569
      inventaire après décès; Saints-Pères (rue des); Maury, François; trésorier payeur (Ancien Régime)
    - Inventaire après décès de Barbe Martin de Marivaux, fille majeure, demeurant rue des Postes. Quartier Saint-Benoît, 24 mai 1777; MC/ET/I/569
      inventaire après décès; Postes (rue des); Martin de Marivaux, Barbe
    - Inventaire après décès de Nicolas Hetreux, scieur de pierres, époux d'Agathe Charbonneau, demeurant rue du Four. Quartier du Luxembourg, 31 mai 1777; MC/ET/I/569
      inventaire après décès; Four (rue du); Charbonneau, Agathe; Hetreux, Nicolas; tailleur de pierre
    - GIRARD (Jean) + marchand tapissier tenant le grand hôtel de Suède, rue de l'Université § Vente par Marie Marguerite Françoise PENNE, veuve de .., à Denis MARTIN, maître rotisseur traiteur, du fonds dudit hôtel garni de Suède, rue l'Université. Etat des meubles joint, 31 mai 1777; MC/ET/I/569
      acte de vente; Girard, Jean
    - Inventaire après décès de Barbe Lochereau, épouse de Jean Cognot, carrier, demeurant rue et hors barrière de Sèvres, à la Folie. Quartier du Luxembourg, 9 juin 1777; MC/ET/I/569
      inventaire après décès; Sèvres (rue de); Cognot, Jean; Lochereau, Barbe; carrier
    - Inventaire après décès de Simon Thomé, marchand épicier, veuf d'Angélique Courtois, demeurant rue de la Huchette. Quartier Saint-André-des-Arts, 10 juin 1777; MC/ET/I/569
      inventaire après décès; Huchette (rue de la); Courtois, Angélique; Thome, Simon; commerçant
    - Inventaire après décès d'Anne Marie Boutray, veuve de Jacques Collé, seigneur de Langlaicherie, trésorier de France au bureau des finances de la généralité de Tours, demeurant rue Saint-Honoré. Quartier Palais-Royal ?, 18 juin 1777; MC/ET/I/569
      inventaire après décès; Saint-Honoré (rue); Boutray, Anne Marie; Colle de Langlaicherie, Jacques; trésorier de France (Ancien Régime)
    - Inventaire après décès de Jean Tardif, ancien maître potier d'étain, époux de Marie Françoise Bernard, demeurant rue du Four. Quartier du Luxembourg, 27 juin 1777; MC/ET/I/569
      inventaire après décès; Four (rue du); Bernard, Marie Françoise; Tardif, Jean; potier
  - Minutes. 1777, juillet - 1777, septembre, juillet 1777 - septembre 1777; MC/ET/I/570
    - Inventaire après décès de Thomas Morel, ancien marchand bourgeois de Paris, veuf de Marguerite Mambrun, demeurant rue des Boucheries. Quartier du Luxembourg, 5 septembre 1777; MC/ET/I/570
      inventaire après décès; Boucheries (rue des); Mambrun, Marguerite; Morel, Thomas; commerçant
    - Inventaire après décès de Marie Louise Bachelier, fille majeure, demeurant vielle rue du Temple. Quartier Saint-Antoine, 18 septembre 1777; MC/ET/I/570
      inventaire après décès; Vieille-du-Temple (rue); Bachelier, Louise
  - Minutes. 1777, octobre - 1777, décembre, octobre 1777 - décembre 1777; MC/ET/I/571
    - Inventaire après décès d'Amadore Thérèse Delarue, épouse de Jean Grillon des Chapelles, avocat en parlement, écuyer, conseiller secrétaire du roi maison couronne de France et de ses finances, trésorier receveur général et payeur des rentes de l'Hôtel de ville, demeurant rue de Montmorency. Quartier Saint-Martin, 8 octobre 1777; MC/ET/I/571
      inventaire après décès; Montmorency (rue de); Delarue, Amadore Thérèse; Grillon des Chapelles, Jean; avocat au parlement (Ancien Régime); trésorier payeur (Ancien Régime); secrétaire du roi (Ancien Régime)
    - Inventaire après décès de Joseph Cauvin, ancien valet de chambre, chirurgien du duc d'Ancezune, veuf de Catherine Voreil, demeurant rue du Four. Quartier du Luxembourg, 11 octobre 1777; MC/ET/I/571
      inventaire après décès; Four (rue du); Cauvin, Joseph; Voreil, Catherine; chirurgien; employé de maison
    - Inventaire après décès de Gabriel Leblond, maître ébéniste, époux d'Anne Blanchard, demeurant rue du Faubourg Saint-Antoine. Quartier Saint-Antoine, 27 octobre 1777; MC/ET/I/571
      inventaire après décès; Faubourg-Saint-Antoine (rue du); Blanchard, Anne; Leblond, Gabriel; ébéniste
    - Inventaire après décès de Marie Marguerite Devaux, épouse de Louis Dupont, compagnon menuisier, demeurant rue Carpentier. Quartier du Luxembourg, 29 octobre 1777; MC/ET/I/571
      inventaire après décès; Carpentier (rue); Devaux, Marie Marguerite; Dupont, Louis; menuisier
    - Inventaire après décès de Jean Philippe Kornmann, banquier, demeurant rue Saint-Martin. Quartier Saint-Martin, 3 décembre 1777; MC/ET/I/571
      inventaire après décès; Saint-Martin (rue); Kornmann, Jean Philippe; banquier
    - Inventaire après décès de Charles Baudu, bourgeois de Paris, demeurant rue des Fossés-Saint-Jacques. Quartier Saint-Benoît, 16 décembre 1777; MC/ET/I/571
      inventaire après décès; Fossés-Saint-Jacques (rue des); Baudu, Charles
    - Inventaire après décès de Jean-Baptiste Marie, prêtre du diocèse de Coutances, chapelain de la maison de Sorbonne, y demeurant, rue de Sorbonne. Quartier Saint-André-des-Arts, 24 décembre 1777; MC/ET/I/571
      inventaire après décès; Sorbonne (rue de la); Marie, Jean-Baptiste; prêtre
  - Minutes. 1778, janvier - 1778, mars, janvier 1778 - mars 1778; MC/ET/I/572
    - Inventaire après décès de Michel Blau, ancien valet de chambre tapissier du duc de Villars, veuf de Marie Anne Menessier, demeurant à l'hôtel de Cossé, rue de Grenelle. Quartier Saint-Germain-des-Prés, 8 janvier 1778; MC/ET/I/572
      inventaire après décès; Grenelle (rue de); Blau, Michel; Menessier, Marie Anne; tapissier; employé de maison
    - Inventaire après décès de Pierre Périard, chirurgien dentiste, veuf d'Ovide Gesson, demeurant rue du Four. Quartier du Luxembourg, 12 février 1778; MC/ET/I/572
      inventaire après décès; Four (rue du); Gesson, Ovide; Periard, Pierre; chirurgien dentiste
    - Inventaire après décès d'Antoine Veschère, maître plâtrier, demeurant rue de Sèvres. Quartier du Luxembourg, 19 février 1778; MC/ET/I/572
      inventaire après décès; Sèvres (rue de); Veschere, Antoine; maçon
    - Inventaire après décès de René François André, comte de La Tour du Pin, chevalier, vicomte de la Charce, brigadier des armées du roi, époux de Jacqueline Louise de Chambly, demeurant rue Christine. Quartier Saint-André-des-Arts, 19 février 1778; MC/ET/I/572
      inventaire après décès; Christine (rue); Chambly, Jacqueline Louise de; La Tour Du Pin-Gouvernet, René François André (....-1778); officier (armée)
  - Minutes. 1778, avril - 1778, juin, avril 1778 - juin 1778; MC/ET/I/573
    Attention: certains actes ont été constatés manquants.
    - Transport par Jean Blondel, bourgeois de Paris, à Etienne François Marquet, loueur de carrosses, des droits de bail de l'hôtel de Danemark, maître Jacob, au coin de la rue Saint-Benoit et du ci-devant hôtel d'Allemagne, maître Jacob. Vente des meubles., 16 avril 1778; MC/ET/I/573
      acte de vente; bail; transport de droits; Marquet, Etienne François
    - Inventaire après décès de François Guyot, chef de cuisine, époux d'Antoinette Udel, demeurant rue des Saints-Pères, quartier Saint-Germain-des-Prés., 11 mai 1778; MC/ET/I/573
      inventaire après décès; Saints-Pères (rue des); Guyot, François; Udel, Antoinette; cuisinier
    - Constitution de rente viagère par Me Le Doux, notaire, à André Coste et sa femme., 11 mai 1778; MC/ET/I/573
      Attention: l'original de l'acte est manquant (déficit constaté en juillet 2021 par un lecteur).
    - Inventaire après décès de Philippe Ignace Baptiste Antoine Constant, débitant de tabac, époux de Julienne Geneviève Dessaubaz, demeurant rue Saint-Bernard, faubourg Saint-Antoine, quartier Saint-Antoine., 26 mai 1778; MC/ET/I/573
      inventaire après décès; Saint-Bernard (rue); Constant, Philippe Ignace Baptiste Antoine; Dessaubaz, Julienne Geneviève; commerçant
    - Inventaire après décès de Pierre Marien Martin, dit Sauvage, ancien valet de chambre tapissier du cardinal de La Roche-Aymon, demeurant rue de Sèvres, quartier du Luxembourg., 30 mai 1778; MC/ET/I/573
      inventaire après décès; Sèvres (rue de); Martin dit Sauvage, Pierre Marien; Martin, Pierre Marien; tapissier; employé de maison
    - Inventaire après décès d'Elisabeth Françoise Borgougnon, épouse de Poncelet Baye, perruquier pour femmes privilégié du roi, demeurant rue de Grenelle, quartier Saint-Germain-des-Prés., 4 juin 1778; MC/ET/I/573
      inventaire après décès; Grenelle (rue de); Baye, Poncelet; Borgougnon, Elisabeth Françoise; coiffeur
    - Inventaire après décès de Daniel Durand, prieur commendataire de Pommiers, chanoine de l'église royale de Saint-Quentin, conseiller à la chambre souveraine [des décimes] du clergé de France, demeurant quai de Conti, quartier Saint-Germain-des-Prés., 16 juin 1778; MC/ET/I/573
      inventaire après décès; Conti (quai de); Durand, Daniel; chanoine; magistrat; abbé
  - Minutes. 1778, juillet - 1778, septembre, juillet 1778 - septembre 1778; MC/ET/I/574
    - Inventaire après décès de Louis Dessiauve, tailleur de pierre, époux de Marie Lapierre, demeurant rue du Bac, au coin de la rue de Babylone. Quartier Saint-Germain-des-Prés, 21 juillet 1778; MC/ET/I/574
      inventaire après décès; Babylone (rue de); Bac (rue du); Dessiauve, Louis; Lapierre, Marie; tailleur de pierre
    - GOUPY (Claude Martin) entrepreneur de bâtiments § Vente par .. et Pierre LEMONNIER, entrepreneur de bâtiment, à Marguerite Louise COLBERT DE SEIGNELAY, veuve de Joseph Marie, comte de LORDIAT, du petit hôtel de Conti, rue S/t/-Dominique., 7 août 1778; MC/ET/I/574
      acte de vente; Goupy, Claude Martin
    - DOUET (Claude) + écuyer secrétaire du roi seigneur de la terre d'Alègre fermier général § Traité d'un office de secrétaire du roi entre les héritiers de Claude DOUET et Jean GREFFIER, demeurant à Orléans. Prix: 120.000 livres., 22 août 1778; MC/ET/I/574
      Douet, Claude
    - Inventaire après décès de Jean Jacques, maître ès arts et de pension, époux de Michelle Jeanne Suchard, demeurant rue d'Anjou. Quartier Saint-Germain-des-Prés, 16 septembre 1778; MC/ET/I/574
      inventaire après décès; Anjou (rue d'); Jacques, Jean; Suchard, Michèle Jeanne; hôtelier
    - ANDELLE (Claude François) maître maçon entrepreneur de bâtiment § Marché entre .., Nicolas ANDELLE, maître serrurier, et Marguerite Louise COLBERT DE SEIGNELAY, veuve de Joseph Marie, comte de LORDAT, pour la construction d'une maison au coin des rues de Bourgogne et Saint-Dominique, 27 septembre 1778; MC/ET/I/574
      marché; Andelle, Claude François
  - Minutes. 1778, octobre - 1778, décembre, octobre 1778 - décembre 1778; MC/ET/I/575
    - ALLIE (Madame) § Dépôt d'extrait baptistaire, 22 septembre 1764; MC/ET/I/575
      dépôt de pièces; Allie (Mme)
    - Inventaire après décès de Renée Berton, épouse d'Alexandre Geoffroy, gagne-deniers, demeurant rue Saint-Placide. Quartier du Luxembourg, 15 octobre 1778; MC/ET/I/575
      inventaire après décès; Saint-Placide (rue); Berton, Renée; Geoffroy, Alexandre; journalier
    - Inventaire après décès de Suzanne Claveau La Chapelle, veuve d'Henri Sarrazin, maître chaudronnier, demeurant rue du Vieux-Colombier. Quartier du Luxembourg, 20 octobre 1778; MC/ET/I/575
      inventaire après décès; Vieux-Colombier (rue du); Claveau de La Chapelle, Suzanne (17..?-1778); Sarrazin, Henri; forgeron
    - Inventaire après décès de Charles Savoureux, tailleur de pierres, époux de Marie Lecocq, logeuse, veuve en premières noces de François Radiguet, demeurant rue du Bac. Quartier Saint-Germain-des-Prés, 3 décembre 1778; MC/ET/I/575
      inventaire après décès; Bac (rue du); Lecocq, Marie; Radiguet, François; Savoureux, Charles; tailleur de pierre
  - Minutes. 1779, janvier - 1779, mars, janvier 1779 - mars 1779; MC/ET/I/576
    - Inventaire après décès d'Emée Vély, épouse de René Jacquet, cocher de Monsieur Amelot, ministre et secrétaire d'état au département de Paris, veuf en premières noces de Marie Pascal, demeurant rue de Sèvres. Quartier du Luxembourg, 11 janvier 1779; MC/ET/I/576
      inventaire après décès; Sèvres (rue de); Jacquet, René; Pascal, Marie; Vely, Aimé; conducteur de véhicules
    - Inventaire après décès de Gabriel François de La Noue-Vieuxpont, comte de Vair, colonel d'infanterie, chevalier de Saint-Louis, ministre plénipotentiaire de l'électeur de Cologne, son chambellan et major général de ses troupes, demeurant rue du Sépulcre. Quartier Saint-Germain-des-Prés, 15 janvier 1779; MC/ET/I/576
      inventaire après décès; Saint-Sépulcre (rue du); La Noue-Vieuxpont, Gabriel François de (1714-1779); intendant particulier (Ancien Régime); officier (armée); ministre
    - Inventaire après décès de Marie Mouton, dite Carpentier, fille majeure, demeurant rue du Bout-du-Monde. Quartier Saint-Eustache, 22 janvier 1779; MC/ET/I/576
      inventaire après décès; Bout-du-Monde (rue du); Mouton dite Carpentier, Marie; Mouton, Marie
    - Inventaire après décès de Françoise Catherine Jahier, maîtresse couturière, épouse de Jean Antoine Maunier, maître de danse, demeurant rue de Grenelle. Quartier Saint-Germain-des-Prés, 23 janvier 1779; MC/ET/I/576
      inventaire après décès; Grenelle (rue de); Jahier, Françoise Catherine; Maunier, Jean Antoine; tailleur d'habits; danseur
    - Inventaire après décès de Suzanne Adam, épouse de Jean-Baptiste Leduc, cardeur de matelas, demeurant rue des Canettes. Quartier du Luxembourg, 25 janvier 1779; MC/ET/I/576
      inventaire après décès; Canettes (rue des); Adam, Suzanne; Leduc, Jean-Baptiste; tisserand
    - Contrat de mariage entre Jean-Joseph Choron, avocat en Parlement, notaire au Châtelet, fils de feu Jean Choron, laboureur, et Elisabeth-Françoise-Victoire Boudet, fille de François Boudet, architecte., 7 février 1779; MC/ET/I/576
      Notaires des XVIe-XVIIIe siècles (4153 actes), par Claire Béchu, Catherine Grodecki, Marie-Antoinette Fleury, Madeleine Jurgens, Marie-Françoise Limon-Bonnet, Pierre-Yves Louis, Xenia Pamfilova, Isabelle Pebay, v. 1950, 1986-1994 (fichier papier entièrement dématérialisé; voir contexte dans le Plan d’orientation général - Notaires de Paris, guides thématiques du Minutier).
      contrat de mariage; Boudet, Elisabeth Françoise Victoire; Boudet, François; Choron, Jean; Choron, Jean Joseph; architecte; avocat au parlement (Ancien Régime); agriculteur; notaire
    - BOUDET (François) architecte, entrepreneur des Bâtiments du roi rue du Four, paroisse Saint-Sulpice § Mariage entre Jean-Joseph CHORON, notaire au Châtelet, et Elisabeth-Françoise BOUDET, fille mineure de .. et de défunte Marie Anne ROUSSEAU., 7 février 1779; MC/ET/I/576
      contrat de mariage; Boudet, François
    - CARIGNAN (Victor, prince de) § Dépôt d'un brevet du roi accordant à Victor, prince de CARIGNAN, la réversibilité de la pension de 160.000 livres accordée au père dudit prince, en date du 20 avril 1768., 18 février 1779; MC/ET/I/576
      dépôt de pièces; Carignan, Victor Amédée de Savoie (1743-1780, prince de)
    - Inventaire après décès d'Anne Thérèse Delarue, veuve de Jean-Baptiste Clouet, écuyer, conseiller secrétaire du roi maison couronne de France et de ses finances, trésorier receveur général et payeur des rentes de l'Hôtel de ville, demeurant rue des Francs-Bourgeois. Quartier Saint-Antoine, 20 février 1779; MC/ET/I/576
      inventaire après décès; Francs-Bourgeois (rue des); Clouet, Jean-Baptiste; Delarue, Anne Thérèse; trésorier payeur (Ancien Régime); secrétaire du roi (Ancien Régime)
    - Inventaire après décès de François Firmin Cahu, compagnon maçon, époux de Madeleine Hardy, demeurant rue Princesse. Quartier du Luxembourg, 22 février 1779; MC/ET/I/576
      inventaire après décès; Princesse (rue); Cahu, François Firmin; Hardy, Madeleine; maçon
    - Inventaire après décès de Jean Laisné, brocanteur,demeurant rue de Sèvres, vis à vis l'hôpital des Incurables. Quartier du Luxembourg, 24 février 1779; MC/ET/I/576
      inventaire après décès; Sèvres (rue de); Laisné, Jean; brocanteur
    - Inventaire après décès de Jean Louis de La Marthonie de Caussade, conseiller du roi en tous ses conseils, évêque de Meaux, [ancien évêque de Poitiers], premier aumônier de Madame Adélaïde, abbé commendataire des abbayes royales de Saint-Pierre de Lagny, diocèse de Paris, Notre-Dame d'Auberive, diocèse de Langres et de Saint-Pierre de Lézat, diocèse de Rieux, demeurant en son hôtel, rue des Saints-Pères et dans sa maison abbatiale de Lagny, appelée la Grange-du-Bois [à Montévrain]. Quartier Saint-Germain-des-Prés, 26 février 1779; MC/ET/I/576
      Précisions sur les lieux: Montévrain (Seine-et-Marne)--La Grange-aux-Bois (maison abbatiale)
      inventaire après décès; Lagny-sur-Marne (Seine-et-Marne); Montévrain (Seine-et-Marne); Saints-Pères (rue des); La Marthonie de Caussade, Jean Louis de (1712-1779); abbé; prêtre; conseiller d'Etat (Ancien Régime); évêque
    - Inventaire après décès d'Anne Lepage, femme de chambre, épouse délaissée de Marc Antoine de Vaubertrand, commis des barrières, demeurant cul-de-sac Férou, chez les soeurs de la Charité. Quartier du Luxembourg, 1er mars 1779; MC/ET/I/576
      inventaire après décès; Férou (impasse); Lepage, Anne; Vaubertrand, Marc Antoine de; employé de maison
    - Inventaire après décès de Marie Paul Jacques, marquis de Lordat, baron de Bram, seigneur d'Escamps-Mazet, baron des états de Languedoc, époux de Marie Françoise de Biotière de Chassincourt de Tilly, demeurant rue Saint-Dominique, en l'hôtel de la comtesse de Lordat, sa mère. Quartier Saint-Germain-des-Prés, 11 mars 1779; MC/ET/I/576
      inventaire après décès; Saint-Dominique (rue); Biotière de Chassincourt-Tilly, Marie Françoise de (17..-1788); Lordat, Marie Paul Jacques (1679-1765)
    - Inventaire après décès de Françoise Richou, fille majeure, demeurant rue du Regard. Quartier du Luxembourg, 15 mars 1779; MC/ET/I/576
      inventaire après décès; Regard (rue du); Richou, Françoise
    - Inventaire après décès de Catherine Angélique Monmerqué de Grandval, demoiselle majeure, demeurant rue Saint-Dominique. Quartier Saint-Germain-des-Prés, 19 mars 1779; MC/ET/I/576
      inventaire après décès; Saint-Dominique (rue); Monmerqué de Grandval, Catherine Angélique
    - Obligation et transport par Pierre Boieldieu, maître de musique, demeurant rue du Four, et Marie Charlotte Françoise Genillion, son épouse, envers Jean Louis Germain Dauplain, académicien du roi, vérificateur au Parlement, pour 700 livres., 20 mars 1779; MC/ET/I/576
      obligation; Boieldieu, Pierre; Genillion, Marie Françoise; Dauplain, Jean Louis Germain; musicien; contrôleur (Ancien Régime); Four (rue du); transport de droits
    - Inventaire après décès de François Christophe Petit de Villiers, conseiller du roi contrôleur général des domaines et bois du Valois, demeurant rue des Quatre-Fils. Quartier du Temple, 24 mars 1779; MC/ET/I/576
      inventaire après décès; Quatre-Fils (rue des); Petit de Villiers, François Christophe; contrôleur (Ancien Régime)
    - Inventaire après décès de Louis Carpentier, maître ès arts, [auteur de deux ouvrages intitulés: Histoire de tous les empires, royaumes et républiques connus depuis la création du monde et Principes raisonnés de langue et d'orthographe française, époux de Marie Julie Frémont, demeurant rue Mauconseil. Quartier Saint-Denis, 29 mars 1779; MC/ET/I/576
      inventaire après décès; Mauconseil (rue); Carpentier, Louis; Fremont, Marie Julie; écrivain
    - Inventaire après décès de Jacques Nicolas Verneuil, ancien garde des plaisirs du roi en son parc de Meudon, veuf de Marie Madeleine Budin, demeurant au château de Meudon., 30 mars 1779; MC/ET/I/576
    - Inventaire après décès de Marie Anne Bailly, épouse de Fiacre Parrain, valet de chambre du défunt évêque de Meaux, demeurant chez ce dernier, rue des Saints-Pères. Quartier Saint-Germain-des-Prés, 31 mars 1779; MC/ET/I/576
      inventaire après décès; Saints-Pères (rue des); Bailly, Marie Anne; Parrain, Fiacre; employé de maison
  - Minutes. 1779, avril - 1779, juin, avril 1779 - juin 1779; MC/ET/I/577
    - Inventaire après décès d'Anne Thérèse Petit, épouse de Joseph Bardet, domestique, demeurant rue du Four. Quartier du Luxembourg., 9 avril 1779; MC/ET/I/577
      inventaire après décès; Four (rue du); Bardet, Joseph; Petit, Anne Thérèse; employé de maison
    - Inventaire après décès de Marie Geneviève Cottart, épouse de Pierre Augustin Douillon, ancien marchand mercier à Paris, bourgeois de Versailles, y demeurant, l'inventaire dressé à Paris chez la dame Thion, sa fille chez laquelle elle est décédée, rue du Cherche-Midi. Quartier du Luxembourg., 10 avril 1779; MC/ET/I/577
      inventaire après décès; Cherche-Midi (rue du); Cottart, Marie Geneviève; Douillon, Pierre Augustin; commerçant
    - Contrat de mariage entre Jacques Vincens de Mauléon d'Astaud de Brunelis comte de Causans, colonel du régiment de Conti, demeurant rue de Grenelle, fils de Jean Joseph Vincens de Mauléon d'Astaud de Brunelis et de Marie Françoise Madeleine de Louvel de Glisy, et Elisabeth Jeanne de Noüe de La Granche, fille de Louis Joseph de Noue, marquis de La Granche, et de Marie Catherine Julie Lefebvre de l'Epine., 25 avril 1779; MC/RS//1540
      Signatures de Louis XVI (roi de France, 1754-1793) et de la famille royale et des princes du sang et de hauts personnages.
      MC/ET/I/577
      contrat de mariage; Grenelle (rue de); Cousans, Jacques Vincens de Mauléon de (1751-1824); Cousans, Jean Joseph Vincens de Mauléon de (1725-1780); Louvel de Glisy, Marie Françoise Madeleine de (1730-1786); Lefèvre de Lépine, Marie Catherine Julie (174.-....); La Granche de Noue, Louis Joseph de (1728-1781); La Granche de Noue, Elisabeth Jeanne de (1762-1798)
    - Contrat de mariage entre César Hippolyte comte de Choiseul, lieutenant colonel de cavalerie sous-lieutenant des gendarmes de la reine, demeurant, Hôtel de Praslin, rue de Bourbon, fils de Renaud César Louis de Choiseul et de Guyonne Marguerite Philippine de Durfort de Lorges, et Louise Joséphine de Choiseul, fille de Louis Marie Gabriel de Choiseul et de Marie Françoise Girard de Vannes., 26 avril 1779; MC/RS//1539
      Acte cotéen Réserve
      contrat de mariage; Choiseul-Praslin, César Hippolyte de (1757-1793); Choiseul, Renaud César Louis de (1735-1791); Durfort de Lorges, Guyonne Marguerite Philippine de (1739?-1806); Choiseul, Louise Joséphine de (1765-1837); Choiseul, Louis Marie Gabriel César de (1734-179.); Girard de Vannes, Marie Françoise (1741-....)
    - Inventaire après décès d'Anne Dumont, épouse de François Simon Gosse, ancien marchand boucher, demeurant rue des Fossés-Monsieur-le-Prince. Quartier du Luxembourg., 29 avril 1779; MC/ET/I/577
      inventaire après décès; Fossés-Monsieur-Le-Prince (rue des); Dumont, Anne; Gosse, François Simon; boucher
    - Inventaire après décès de Simon Philippe Riquier, bourgeois de Paris, veuf de Marie Antoinette Legast (veuve en premières noces de Jean Planié), demeurant rue Bordet. Quartier Maubert., 4 mai 1779; MC/ET/I/577
      inventaire après décès; Bordet (rue); Legast, Marie Antoinette; Planie, Jean; Riquier, Simon Philippe